---
title:  Ci??ncia de Dados para Todos (Data Science
  For All) - 2018.1 - An??lise da Produ????o Cient??fica e Acad??mica da Universidade de Bras??lia - Relat??rio Final da Disciplina - ??reas Geografia, Geoci??ncias Aplicadas e Geodin??mica e Geologia
authors: "Diogo, Ricardo e Luis Gustavo Avelino de Lima Jacinto"
date: "02/07/2018"
output:
  html_document:
    df_print: paged
  pdf_document: default
---

```{r setup, include=FALSE}
knitr::opts_chunk$set(echo = TRUE)
```

# Introdu????o



#Metodologia

## Delimita????es iniciais

###Dom??nio de Aplica????o do projeto


<!--registrada na [base de curr??culos Lattes](lattes.cnpq.br), do CNPq.-->

###Tipo de Problema abordado



###Conjunto de Ferramentas e T??cnicas


##Modelo de Refer??ncia CRISP-DM


###Por que usar o CRISP-DM?


### Organiza????o hier??rquica de atividades em fases


### Seis Fases do CRISP-DM


# CRISP-DM Fase 1 - Entendimento do Neg??cio

##O que ?? o Sistema Nacional de P??s-Gradua????o? (Contextualiza????o)



###Os Col??gios, Grandes ??reas e ??reas da P??s-Gradua????o Brasileira


####Col??gio de Ci??ncias da vida

CI??NCIAS AGR??RIAS| CI??NCIAS BIOL??GICAS| CI??NCIAS DA SA??DE
-|-|-
Ci??ncia de Alimentos |Biodiversidade |Educa????o F??sica
Ci??ncias Agr??rias I |Ci??ncias Biol??gicas I |Enfermagem
Medicina Veterin??ria |Ci??ncias Biol??gicas II |Farm??cia
Zootecnia / Recursos Pesqueiros |Ci??ncias Biol??gicas III |Medicina I
- |- |Medicina II
- |- |Medicina III
- |- |Nutri????o
- |- |Odontologia
- |- |Sa??de Coletiva


####Col??gio de Ci??ncias Exatas, Tecnol??gicas e Multidisciplinar

CI??NCIAS EXATAS E DA TERRA|ENGENHARIAS|MULTIDISCIPLINAR
-|-|-
Astronomia / F??sica |Engenharias I |Biotecnologia
Ci??ncia da Computa????o |Engenharias II |Ci??ncias Ambientais
Geoci??ncias |Engenharias III |Ensino
Matem??tica / Probabilidade e Estat??stica |Engenharias IV |Interdisciplinar
Qu??mica | - |Materiais


####Col??gio de Humanidades


CI??NCIAS HUMANAS | CI??NCIAS SOCIAIS APLICADAS | LINGU??STICA, LETRAS E ARTES
-|-|-
Antropol/Arqueol | Admin.P??b./Empr.,C.Cont??b. e Tur.|Artes
Ci??ncia Pol. e Rel. Int. |Arquit., Urban. e Design | Lingu??stica e Literatura
Ci??ncias da Religi??o e Teol. |Comunica????o e Informa????o|-
Educa????o |Direito|-
Filosofia |Economia|-
Geografia |Planej. Urbano e Reg. / Demografia|-
Hist??ria |Servi??o Social |-
Psicologia|-|-
Sociologia|-|-


##A UnB dentro do Sistema Nacional de P??s-Gradua????o (Contextualiza????o)

### O que ?? a UnB?

###Descri????o das p??s-gradua????es da UnB


###Outros aspectos que caracterizam a produ????o cient??fica e acad??mica da UnB


## O que a Organiza????o precisa realmente alcan??ar?


##Avalia????o das Circunst??ncias


###Avalia????o preliminar das p??s-gradua????es na UnB


###Avalia????o preliminar da produ????o cient??fica e acad??mica da UnB


#CRISP-DM Fase 2 - Entendimento dos Dados


##CRISP-DM Fase.Atividade 2.1 - Coleta inicial dos dados

###Perfil profissional dos docentes vinculados ??s p??s-gradua????es


###Orienta????es de mestrado e doutorado realizadas pelos docentes vinculados ??s p??s-gradua????es



###Produ????o bibliogr??fica gerada pelos docentes vinculados ??s p??s-gradua????es


###Agrupamento dos docentes conforme ??reas de atua????o

###Redes de colabora????o entre docentes


##CRISP-DM Fase.Atividade 2.2 - Descri????o dos Dados

Para leitura e manipula????o dos dados utilizados, ser??o utilizadas primordialmente as cinco bibliotecas a seguirs 

```{r library-load}
library(jsonlite)
library(listviewer)
library(readxl)
library(ggplot2)
library(tidyverse)
```


###Descri????o dos dados do perfil


####Potencial de utiliza????o dos dados do perfil dos docentes




###Descri????o dos dados de orienta????es


###Descri????o dos dados de produ????o bibliogr??fica


###Descri????o dos dados de agrega????o de docentes por ??rea


###Descri????o dos dados de redes de colabora????o


##CRISP-DM Fase.Atividade 2.3 - An??lise explorat??ria dos dados


###Arquivo Profile

###Arquivo Publica????o

###Arquivo Orienta????o


##CRISP-DM Fase.Atividade 2.4 - Verifica????o da qualidade dos dados. 


#CRISP-DM Fase 3 -  __Prepara????o dos Dados__


##CRISP-DM Fase.Atividade 3.1 - Sele????o dos dados. 


##CRISP-DM Fase.Atividade 3.2 - Limpeza dos dados

##CRISP-DM Fase.Atividade 3.3 - Constru????o dos dados


##CRISP-DM Fase.Atividade 3.4 - Integra????o dos dados


##CRISP-DM Fase.Atividade 3.5 -  Formata????o dos dados


#CRISP-DM Fase 4 - __Modelagem__


##CRISP-DM Fase.Atividade 4.1 - Sele????o das t??cnicas de modelagem

##CRISP-DM Fase.Atividade 4.2 -  Realiza????o de testes de modelagem


##CRISP-DM Fase.Atividade 4.3 -  Constru????o do modelo definitivo


##CRISP-DM Fase.Atividade 4.4 - Avalia????o do modelo

#CRISP-DM Fase 5 - __Avalia????o__


##CRISP-DM Fase.Atividade 5.1 - Avalia????o dos resultados

##CRISP-DM Fase.Atividade 5.2 - Revis??o do processo


##CRISP-DM Fase.Atividade 5.3 -  Determina????o dos etapas seguintes


#CRISP-DM Fase 6 - __Implanta????o__ (_deployment_)

##CRISP-DM Fase.Atividade 6.1 -  Planejamento da transi????o 


##CRISP-DM Fase.Atividade 6.2 -  Planejamento do monitoramento dos produtos 


##CRISP-DM Fase.Atividade 6.3 -  Planejamento de manute????o 


##CRISP-DM Fase.Atividade 6.4 -  Produ????o do relat??rio final


##CRISP-DM Fase.Atividade 6.5 -  Apresenta????o do relat??rio final


##CRISP-DM Fase.Atividade 6.6 -  Revis??o sobre a execu????o do projeto


# Refer??ncias

* Fernandes, Jorge H C, Ricardo Barros Sampaio, e Jo??o Ribas de Moura. "Ci??ncia de Dados para Todos (Data Science   For All) - 2018.1 - An??lise da Produ????o Cient??fica e Acad??mica da Universidade de Bras??lia - Modelo de Relat??rio Final da Disciplina - Departamento de Ci??ncia da Computa????o da UnB". Disciplina 116297 - T??picos Avan??ados em Computadores, turma D, do semestre 2018.1, do Departamento de Ci??ncia da Computa????o do Instituto de Ci??ncias Exatas da Universidade de Bras??lia, 13 de junho de 2018.